【裁判字號】    94,訴,1754
【裁判日期】    950111
【裁判案由】    毒品危害防制條例
【裁判全文】
臺灣桃園地方法院刑事判決              94年度訴字第1754號
公  訴  人  台灣桃園地方法院檢察署檢察官
被      告  甲○○原名袁國順.
指定辯護人  本院公設辯護人杜逸新
上列被告因毒品危害防制條例案件，經檢察官提起公訴（94年度
毒偵字第3361號），被告於準備程序進行中，就被訴事實為有罪
之陳述，經告知簡式審判程序意旨，聽取當事人意見後，本院裁
定由受命法官獨任進行簡式審判程序，檢察官復聲請改依協商程
序而為判決，本院判決如下：
    主  文
甲○○施用第一級毒品，處有期徒刑柒月。扣案之第一級毒品海
洛因壹包（淨重零點壹貳公克，空包裝重零點壹捌公克)， 沒收
銷燬之。扣案之注射針筒貳支，均沒收。又施用第二級毒品，處
有期徒刑肆月。應執行有期徒刑拾月。扣案之第一級毒品海洛因
壹包（淨重零點壹貳公克，空包裝重零點壹捌公克)， 沒收銷燬
之。扣案之注射針筒貳支，均沒收。
    事實及理由
一、犯罪事實：甲○○前因施用毒品案件，經本院裁定送觀察、
    勒戒後，認無繼續施用毒品之傾向，於民國93年3 月4 日執
    行完畢而釋放。詎仍不知戒除毒癮，於上開觀察、勒戒執行
    完畢釋放後，5 年內復基於施用第一級毒品海洛因之犯意，
    於94年5 月31日7 時40分許為警採尿時回溯26小時內之某時
    ，在住桃園縣觀音鄉上大村10鄰上大95號住處，以將第一級
    毒品海洛因加水液化後置入針筒注射施打之方式，施用第一
    級毒品海洛因1 次。另基於施用第二級毒品甲基安非他命之
    犯意，於上開為警採尿回溯96小時內某時，在上址施用第二
    級毒品甲基安非他命1 次。嗣於94年5 月30日19時10分許，
    在桃園縣中壢市○○路125 號前為警查獲，並扣得甲○○所
    有供施用之第一級毒品海洛因1 包（淨重0.12公克，空包裝
    重0.18公克）及所有供施用第一級毒品海洛因所用之注射針
    筒2 支。案經桃園縣政府警察局中壢分局報請臺灣桃園地方
    法院檢察署檢察官偵查起訴。
二、證據：
(一)被告甲○○於警詢及本院審理時之自白。
(二)桃園縣政府警察局中壢分局被採尿人姓名編號對照表（檢體
    編號：E －407）、臺灣尖端先進生技醫藥股份有限公司94
    年6 月8日濫用藥物檢驗報告（尿液檢體編號：E －407）、
    94年7 月29 日濫用藥物檢驗報告（尿液檢體編號：E －407
    ）各1 紙。
(三)扣案海洛因1 包（淨重0.12公克，空包裝重0.18公克）及注
    射針筒2 支、法務部調查局調科壹字第080009612 號鑑定通
    知書1 紙。
(四)臺灣高等法院被告全國前案紀錄表。
三、本案犯罪事實，業據被告甲○○於準備程序進行中為有罪之
    陳述，由本院裁定受命法官獨任進行簡式審判程序，復經檢
    察官聲請改依協商程序，經本院指定公設辯護人協助其進行
    協商，當事人雙方於審判外達成協商合意，其合意內容為：
    被告施用第一級毒品海洛因部分處有期徒刑7 月；施用第二
    級毒品甲基安非他命部分處有期徒刑4 月，合併應執行有期
    徒刑10月。經查，被告之自白，有上開證據足認屬實，並與
    本院認定之事實相符。爰審酌被告之犯罪行為主要係戕害自
    身，並未直接積極損害他人之利益，且犯後坦承犯行，態度
    尚稱良好等一切情狀，上開協商內容尚無不當之處。本案復
    查無刑事訴訟法第455 條之4 第1 項各款所列情形，檢察官
    聲請改依協商程序而為判決，本院爰不經言詞辯論，於協商
    合意範圍內為協商判決。
四、扣案之白粉1 包，含有第一級毒品海洛因成分（淨重0.12公
    克，空包裝重0.18公克），此有94年7 月26日法務部調查局
    調科壹字第080009612 號鑑定通知書附卷可稽，應依毒品危
    害防制條例第18條第1 項前段規定，均沒收銷燬之。扣案之
    注射針筒2 支，為被告所有供犯本件施用第一級毒品犯罪所
    用，業據被告本院審理時供承在卷，應依刑法第38條第1 條
    第2款規定均沒收。
五、應適用之法條：刑事訴訟法第273 條之1 第1 項、第455 條
    之2 第1 項、第455 條之4 第2 項、第455 條之8 、第454
    條第2 項，毒品危害防制條例第10第1 項、第2 項、第18條
    第1 項前段，刑法第11條、第51條第5 款、第38條第1 項第
    2 款。
六、協商判決除有刑事訴訟法第455 條之4 第1 項第1 款於本訊
    問程序終結前，被告撤銷協商合意或檢察官撤回協商聲請者
    ；第2 款被告協商之意思非出於自由意志者；第4 款被告所
    犯之罪非第455 條之2 第1 項所定得以協商判決者；第6 款
    被告有其他較重之裁判上一罪之犯罪事實者；第7 款法院認
    應諭知免刑或免訴、不受理者情形之一，及違反同條第2 項
    「法院應於協商合意範圍內為判決；法院為協商判決所科之
    刑，以宣告緩刑或二年以下有期徒刑、拘役或罰金為限」之
    規定者外，不得上訴。
七、如有前述例外得上訴之情形，又不服本件判決，得自收受判
    決送達之日起10日內，向本院提出上訴書狀，上訴於第二審
    法院。
本案經檢察官嵇珮晶到庭執行職務。
中    華    民    國    95    年    1     月    11    日
                  刑事第九庭    法  官  蘇琬能
以上正本證明與原本無異。
                                書記官  江世亨
中    華    民    國    95    年    1     月    17    日
論罪科刑法條
毒品危害防制條例第10條
施用第一級毒品者，處 6 月以上 5 年以下有期徒刑。
施用第二級毒品者，處 3 年以下有期徒刑。


司法院資訊處製作；財團法人民間司法改革基金會備份。
